Config:
  hfst:
    Gen: ../../../src/generator-gt-norm.hfst
    Morph: ../../../src/analyser-gt-norm.hfst
  xerox:
    Gen: ../../../src/generator-gt-norm.xfst
    Morph: ../../../src/analyser-gt-norm.xfst
    App: lookup

Tests:

# todo:
# Proofread the gold standard (below)
# Then: run analyser, then correct. 


  Verb - kirjoittaat: # Verb 'to bring' - full paradigm
     kirjoittaat+V+Inf: kirjoittaat
     kirjoittaat+V+Ind+Prs+Sg1: kirjoitan
     kirjoittaat+V+Ind+Prs+Sg2: kirjoitat
     kirjoittaat+V+Ind+Prs+Sg3: kirjoittaa
     kirjoittaat+V+Ind+Prs+Pl1: kirjoitamma
     kirjoittaat+V+Ind+Prs+Pl2: kirjoitatta
     kirjoittaat+V+Ind+Prs+Pl3: kirjoitethaan
     kirjoittaat+V+Ind+Prt+Sg1: kirjoitin
     kirjoittaat+V+Ind+Prt+Sg2: kirjoitit
     kirjoittaat+V+Ind+Prt+Sg3: kirjoitti
     kirjoittaat+V+Ind+Prt+Pl1: kirjoitimma
     kirjoittaat+V+Ind+Prt+Pl2: kirjoititta
     kirjoittaat+V+Ind+Prt+Pl3: kirjoitethiin
     kirjoittaat+V+PrfPrc+Sg+Nom: kirjoittannu
  
     kirjoittaat+V+Cond+Sg1: kirjoittaisin
     kirjoittaat+V+Cond+Sg2: kirjoittaisit
     kirjoittaat+V+Cond+Sg3: kirjoittaisi
     kirjoittaat+V+Cond+Pl1: kirjoittaisimma
     kirjoittaat+V+Cond+Pl2: kirjoittaisitta
     kirjoittaat+V+Cond+Pl3: kirjoittaisivat